臺灣板橋地方法院刑事判決　　　　　　　96年度訴字第3336號
公　訴　人　臺灣板橋地方法院檢察署檢察官
被　　　告　乙○○
　　　　　　　　　　（另案在臺灣桃園監獄執行中）
指定辯護人　本院公設辯護人湯明純
上列被告因違反槍砲彈藥刀械管制條例案件，經檢察官提起公訴
（96年度偵字第18037 號），本院判決如下：
    主  文
乙○○未經許可，持有可發射子彈具有殺傷力之改造手槍，累犯
，處有期徒刑肆年貳月，併科罰金新臺幣伍萬元，罰金如易服勞
役，以新臺幣壹仟元折算壹日。扣案如附表編號壹所示之改造手
槍壹枝沒收。
    事  實
一、乙○○前因違反毒品危害防制條例案件，經本院以91年度板
    簡字第2102號判決判處有期徒刑6 月確定，於民國95年3 月
    17日執行完畢；另因違反槍砲彈藥刀械管制條例案件，經臺
    灣高等法院以95年度上更(一)字第3078號判決判處有期徒刑7
    年，併科罰金新臺幣12萬元在案，現在監執行中。詎仍不知
    悔改，明知可發射子彈具有殺傷力之改造手槍及具有殺傷力
    之子彈，均屬槍砲彈藥刀械管制條例管制之物，非經主管機
    關許可，不得無故持有，竟於96年7 月初某時，在臺灣地區
    某不詳地點，自某真實姓名年籍不詳人士處，取得如附表所
    示之改造手槍及子彈，將之置放在臺北縣三重市○○路○ 段
    136 巷17弄16號4 樓斯時住處。嗣警方於96年8 月2 日下午
    5 時許，根據線報前往上址搜索而查獲，並起出上開槍彈及
    另7 顆不具殺傷力之子彈狀物。
二、案經新竹市警察局第二分局報告臺灣板橋地方法院檢察署檢
    察官偵查起訴。
    理  由
一、被告乙○○對上開犯罪事實，迭於警、偵訊時坦承不諱，於
    本院審理時，固仍坦承持有扣案槍彈之事實，惟改稱各該槍
    彈係其先前所製造，而該犯行業經臺灣高等法院以95年度上
    更(一)字第3078號判決確定，應有一事不再理原則之適用云云
    。經查：
（一）被告對其自96年7 月初某時起持有上開槍彈之事實，迭於
      警詢、檢察官訊問及本院審理時坦承屬實（見偵查卷第4
      、41頁；本院96聲羈761 號卷第3 、4 頁；本院卷第39、
      77至79頁），核與證人即承辦警員甲○○於本院審理時，
      證述查獲扣案槍彈之過程相符（見本院卷第71至75頁），
      並有扣案如附表所示之槍彈可供佐證，而各該扣案物經送
      請鑑定結果，認均具殺傷力（鑑定內容詳如附表所示），
      有內政部警政署刑事警察局95年10月12日刑鑑字第095014
      1386號槍彈鑑定書1 份在卷可稽（見偵查卷第55至58頁）
      ，足認被告上開自白與事實相符。
（二）被告於本院審理時雖以前詞辯稱，惟：
    １就法律面而言，被告所辯事實縱屬事實，亦無礙其罪責之
      成立：被告前因違反槍砲彈藥刀械管制條例（未經許可製
      造其他可發射子彈具有殺傷力之槍砲罪）案件，經最後事
      實審法院即臺灣高等法院於96年1 月16日以95年度上更(一)
      字第3078號判決判處有期徒刑7 年，併科罰金新臺幣12萬
      元確定乙節，有臺灣高等法院被告前案紀錄表1 份在卷可
      稽（見本院卷第84至100 頁），並經本院調取上開刑事案
      件卷宗核閱無誤。而經宣示之判決，於最後審理事實法院
      宣示判決後始行發生之事實，既非該法院所得審判，即為
      該案判決之既判力所不及，其既判力對於時間效力之範圍
      ，應以最後審理事實法院之宣示判決日為判斷之標準（最
      高法院95年度臺非字第99號判決要旨參照），又因未經許
      可持有手槍、子彈，其持有之繼續，為行為之繼續，亦即
      一經持有，罪已成立，但其完結須繼續至持有行為終了時
      為止（最高法院95年度臺上字第3461號判決要旨參照），
      是被告未經許可製造其他可發射子彈具有殺傷力之槍砲罪
      之前案，既判力顯不及於被告於96年7 月後（理由三(三)就
      時間之認定所為論述參照）持有槍彈之犯行，是被告所辯
      ，並無礙其罪責之成立。
    ２就事實面而言，被告所辯與事證及情理亦不相符，並無足
      採：依被告所辯，如附表所示槍彈係其於91年7 、8 月間
      ，與前案扣得之槍彈併同改造後，藏放在其臺北縣板橋市
      ○○街53巷2 弄2 號住處房間之冷氣機裏，直至96年7 月
      間搬冷氣時始發現云云（見本案卷第77至79頁），然經本
      院調取該前案刑事案件偵審卷宗核閱結果，被告斯時為警
      查獲製造槍彈之地點，係在臺北縣板橋市○○路133 巷1
      號4 樓之1 ，並非前述富山街地址，2 址並不相同；而觀
      之扣案槍彈，保存情形良好，有卷附照片6 張可資參照（
      見偵查卷第22至24頁），與棄置冷氣機內多年之情形亦有
      間；另依證人甲○○所證，其係在「模型槍之盒子」裏查
      獲扣案槍彈（見本院卷第72、73頁），依卷附照片所示（
      見偵查卷第27、28頁），該盒子形狀恰與如附表編號1 之
      槍枝外緣相契合，顯係玩具槍製造商販售該槍枝時使用之
      包裝，然該盒子非小，外貌則新穎無水漬及擠壓痕跡，與
      藏放冷氣機內多年後取出之應有狀況相違，倘若被告係在
      槍枝不見蹤影情形下，單獨妥善保管該空盒5 年，又與情
      理不符。被告所辯與事證及情理均有違，應係為脫免刑責
      所為卸責之詞。
    ３據上，被告於本院審理時所稱持有扣案槍彈之原因，並不
      足採。
（三）綜上所述，被告坦承持有扣案槍彈之事實，就持有該槍彈
      之時間，則自始表示係於96年7 月間取得，未曾改口（按
      ：於本院審理時，亦稱係於96年7 月間搬冷氣機時發現）
      ，此與扣案槍彈之外觀互核，尚無不符，應屬真實。至被
      告事後所辯持有上開槍彈之原因固不足採，然其於警、偵
      訊時自白以新臺幣3 萬元向「阿漢」購得云云，亦無相關
      證據足以佐證，而槍彈持有者為免牽扯他人，任意杜撰、
      捏造槍彈來源，並非罕見，是被告此部分說詞，亦難逕認
      為真，又因無積極證據證明該槍彈係由被告所製造，應認
      係由不詳人士所交付。本案事證明確，被告犯行洵堪認定
      ，應依法論科。
二、核被告所為，係犯槍砲彈藥刀械管制條例第8 條第4 項之未
    經許可持有可發射子彈具有殺傷力之改造手槍罪、同條例第
    12條第4 項之未經許可持有具殺傷力之子彈罪。其自某真實
    姓名年籍不詳人士處，同時收受上開具殺傷力之槍枝及子彈
    並持有之，係1 行為觸犯數罪名，為想像競合犯，應依刑法
    第55條規定，從較重之未經許可持有可發射子彈具有殺傷力
    之改造手槍罪處斷。被告前因違反毒品危害防制條例案件，
    經本院以91年度板簡字第2102號判決判處有期徒刑6 月確定
    ，於95年3 月17日執行完畢，有前揭臺灣高等法院被告前案
    紀錄表1 份在卷可稽，其於有期徒刑執行完畢5 年內，故意
    再犯本件有期徒刑以上之罪，為累犯，應依刑法第47條第1
    項之規定加重其刑；至被告所犯此違反毒品危害防制條例案
    件，固與另犯槍砲彈藥刀械管制條例案件（臺灣高等法院95
    年度上更(一)字第3078號判決），合於定應執行刑要件，然因
    該案已與被告另犯違反毒品危害防制條例案件（本院95年度
    易字第1941號、95年度訴字第2950號判決）定應執行刑，不
    得再重複定其應執行之刑（最高法院72年度臺非字第47號判
    例要旨），故無礙被告累犯之認定，併予敘明。另，被告之
    辯護人雖提及被告應符合自首要件云云，惟依證人甲○○所
    證，本案係據線民通報前往搜索而查獲，其等搜索前已有確
    切依據（見本院卷第71、72、74頁），是辯護人所述尚屬無
    據，本案無依自首規定減輕被告刑責之餘地。爰審酌被告非
    法持有槍彈，對社會治安之潛在危害非輕，惟並未以之從事
    犯罪行為，暨其犯罪之動機、智識程度、生活狀況、持有槍
    彈之時間、犯後態度等一切情狀，量處如主文所示之刑，並
    就罰金刑部分，諭知易服勞役之折算標準。扣案如附表編號
    1 所示手槍1 枝屬違禁物，應依刑法第38條第1 項第1 款規
    定宣告沒收；如附表編號2 所示子彈，因已於鑑驗時經試射
    擊發，而失其違禁物性質，放置扣案槍彈之盒子未經扣案，
    復非違禁物，另7 顆不具殺傷力之子彈狀物則與本案無關，
    均不予宣告沒收。
三、併辦意旨略以（臺灣臺北地方法院檢察署96年度偵字第2138
    0 號）：乙○○另於96年7 月底，攜帶具殺傷力之改造手槍
    1 枝（槍枝管制編號0000000000，含彈匣1 個）及具殺傷力
    之制式子彈1 顆、非制式子彈6 顆，至陳光宇（另經檢察官
    提起公訴）位在臺北市○○區○○路1 段51巷50號3 樓之1
    住處，委託陳光宇代為保管，因認被告涉犯槍砲彈藥刀械管
    制條例第8 條第4 項之未經許可持有可發射子彈具有殺傷力
    之改造手槍罪、同條例第12條第4 項之未經許可持有具殺傷
    力之子彈罪，並與前開論罪科刑部分，有想像競合犯之裁判
    上一罪關係云云。訊據被告則供稱：上開槍枝及非制式子彈
    ，係因其遭通緝，為免為警查獲，交予陳光宇保管，制式子
    彈與其無關云云。經查，依被告前揭所述，在陳光宇處扣得
    之改造槍枝及非制式子彈，乃其於91年間所製造，倘被告所
    述為真，對照本案認定之事實，因持有時間有先後，持有原
    因亦不同，2 者顯屬不同犯行；雖依陳光宇所述：「他（即
    被告）跟我說他自己做的，……跟我說這把是新的給我看看
    。」、「問他說你有沒有要用，如果沒有要用就借我看看…
    …。」、「（問：乙○○跟你說說是新貨？）是，他說是新
    做的。」（見北檢96偵16881 號偵查卷第57、58頁），與被
    告所辯有間，且被告果係怕遭警查獲，亦無僅委託陳光宇保
    管部分槍彈，而將如附表所示槍彈置於家中之理，是被告所
    辯非無疑義，然如認陳光宇所述較為可採，因被告此部分所
    犯應係未經許可製造其他可發射子彈具有殺傷力之槍砲罪，
    與本案同樣有前述差異處，而難認2 者合於想像競合犯之要
    件。從而，被告此部分犯行，本院無從併予審究，應退回檢
    察官另為適法之處理。
據上論斷，應依刑事訴訟法第299 條第1 項前段，槍砲彈藥刀械
管制條例第8 條第4 項、第12條第4 項，刑法第11條前段、第55
條、第47條第1 項、第42條第3 項、第38條第1 項第1 款，判決
如主文。
本案經檢察官馬凱蕙到庭執行職務。
中　　華　　民　　國　　96　　年　　12　　月　　28　　日
                刑事第十四庭審判長法  官  林海祥
                                  法  官  汪怡君
                                  法　官　許炎灶
上正本證明與原本無異。
如不服本判決，應於判決送達後10日內向本院提出上訴狀（應附
繕本），上訴於臺灣高等法院。
                                  書記官  郭勝華
中　　華　　民　　國　　96　　年　　12　　月　　28　　日
附錄本案論罪科刑法條：槍砲彈藥刀械管制條例第8 條第4 項、
第12條第4 項。
槍砲彈藥刀械管制條例第8 條
未經許可，製造、販賣或運輸鋼筆槍、瓦斯槍、麻醉槍、獵槍、
空氣槍或第4 條第1 項第1 款所定其他可發射金屬或子彈具有殺
傷力之各式槍砲者，處無期徒刑或5 年以上有期徒刑，併科新臺
幣1 千萬元以下罰金。
未經許可，轉讓、出租或出借前項所列槍枝者，處5 年以上有期
徒刑，併科新臺幣1 千萬元以下罰金。
意圖供自己或他人犯罪之用，而犯前二項之罪者，處無期徒刑或
 7 年以上有期徒刑，併科新臺幣 1 千萬元以下罰金。
未經許可，持有、寄藏或意圖販賣而陳列第1 項所列槍枝者，處
3 年以上10年以下有期徒刑，併科新臺幣700 萬元以下罰金。
第1 項至第3 項之未遂犯罰之。
槍砲彈藥刀械管制條例第12條
未經許可，製造、販賣或運輸子彈者，處1 年以上7 年以下有期
徒刑，併科新臺幣500 萬元以下罰金。
未經許可，轉讓、出租或出借子彈者，處6 月以上5 年以下有期
徒刑，併科新臺幣300 萬元以下罰金。
意圖供自己或他人犯罪之用，而犯前二項之罪者，處3 年以上10
年以下有期徒刑，併科新臺幣700 萬元以下罰金。
未經許可，持有、寄藏或意圖販賣而陳列子彈者，處5 年以下有
期徒刑，併科新臺幣300 萬元以下罰金。
第1 項至第3 項之未遂犯罰之。
附表：
┌──┬────────┬───┬──────────┬─────────┐
│編號│ 扣 押 物 名 稱 │數  量│ 鑑   定   結   果  │備              註│
├──┼────────┼───┼──────────┼─────────┤
│ 01 │改造手槍（槍枝管│1 枝  │認係改造手槍，由仿BE│內政部警政署刑事警│
│    │制編號：00000000│      │RETTA 廠92FS型半自動│察局96年8 月30日刑│
│    │36號）          │      │手槍製造之槍枝，換裝│鑑字第0960122314號│
│    │                │      │土造金屬槍管而成，雖│槍彈鑑定書1 份參照│
│    │                │      │槍枝扳機複動功能已損│（見偵查卷第55至58│
│    │                │      │壞，惟仍可以單動方式│頁）              │
│    │                │      │供擊發適用子彈使用，│                  │
│    │                │      │認具殺傷力。        │                  │
├──┼────────┼───┼──────────┤                  │
│ 02 │子彈            │1 顆  │認係口徑9MM 制式子彈│                  │
│    │                │      │，經試射，可擊發，認│                  │
│    │                │      │具殺傷力。          │                  │
└──┴────────┴───┴──────────┴─────────┘
